臺灣高等法院臺南分院刑事判決　　　　　　九十一年度上訴字第一一八九號　　Ｇ
　　　上　訴　人　臺灣雲林地方法院檢察署檢察官
　　　被　　　告　甲　○　○
右上訴人因被告毒品危害防制條例案件，不服臺灣雲林地方法院九十一年度訴字第二
九０號中華民國九十一年九月九日第一審判決（起訴案號：臺灣雲林地方法院檢察署
九十一年度毒偵字第七二０號），提起上訴，並聲請併案（併辦案號：臺灣雲林地方
法院檢察署九十一年度毒偵字第九五七號），本院判決如左：
      主      文
原判決撤銷。
甲○○連續施用第一級毒品，累犯，處有期徒刑壹年。
      事      實
一、甲○○前於八十二年間因違反肅清煙毒條例案件，經本院判處有期徒刑四年六月
    確定，並於八十二年七月三日入監執行，八十四年六月七日假釋出監，八十六年
    十一月十日縮刑期滿而執行完畢。又因施用第一級毒品海洛因案件，經原審法院
    以八十九年度毒聲字第五三三號及九十一年度毒聲字第二二號先後二次裁定送觀
    察、勒戒後，均無繼續施用毒品之傾向，由臺灣雲林地方法院檢察署檢察官分別
    於八十九年六月十六日、九十一年四月二十三日，各以八十九年度毒偵字第五０
    一號、九十一年度毒偵緝字第三九號、九十一年度毒偵字第三一八號不起訴處分
    確定。惟甲○○仍不知誡惕，復基於概括犯意，於九十一年五月十五日起至同年
    八月六日止，連續在其住處房，以將第一級毒品海洛因摻在香煙內點燃吸食之方
    式，施用第一級毒品海洛因內約二、三天於用第一級毒品一次。嗣為警於九十一
    年六月七日依毒品危害防制條例第二十五條第二項規定通知採驗尿液，經送驗結
    果檢出毒品嗎啡陽性反應而查獲。並於九十一年八月八日因另犯竊盜案解送臺灣
    雲林看守所經採尿送驗結果又檢出毒品嗎啡陽性反應。
二、案經雲林縣警察局北港分局報請臺灣雲林地方法院檢察署檢察官偵查起訴及聲請
    併辦。
      理      由
一、右揭事實業據被告甲○○於本院調查及審理時坦承不諱，並核與被告在雲林縣警
    察局北港分局採集之尿液，經詮昕科技股份有限公司鑑驗結果呈嗎啡陽性反應相
    符及在臺灣雲林看守所採集之尿液，經詮昕科技股份有限公司鑑驗結果呈嗎啡陽
    性反應相符，此有詮昕科技股份有限公司九十一年六月二十五日第000000
    00號濫用藥物尿液檢驗報告及九十一年八月二十一日第00000000號濫
    用藥物尿液檢驗報告各一紙附卷可稽，被告自白核與事證相符，自堪信為真實，
    其施用第一級毒品海洛因犯行，洵堪認定。
二、被告甲○○前因施用第一級毒品海洛因案件，經原審法院以八十九年度毒聲字第
    五三三號及九十一年度毒聲字第二二號先後二次裁定送觀察、勒戒後，均經判定
    無繼續施用毒品之傾向，由臺灣雲林地方法院檢察署檢察官分別於八十九年六月
    十六日、九十一年四月二十三日，以八十九年度毒偵字第五０一號、九十一年度
    毒偵緝字第三九號、九十一年度毒偵字第三一八號不起訴處分確定，有不起訴處
    分書二份及臺灣高等法院被告全國前案紀錄表附卷可參。被告甲○○三犯施用毒
    品案件，自應依法論科。
三、按檢察官就犯罪事實一部起訴者，其效力及於全部，刑事訴訟法第二百六十七條
    第有明文。本案被告於本院調查時供承其自九十一年五月十五日起至同年八月六
    日止，連續在其住處房，以將第一級毒品海洛因摻在香煙內點燃吸食之方式，施
    用第一級毒品海洛因內約二、三天於用第一級毒品一次。其中部分犯行有臺灣雲
    林地方法院檢察署以九十一年十月七日雲檢惟清九一毒偵字第九五七字第二００
    五六號函送九十年度毒偵字第九五七號卷聲請併案審理在案。經查上開事實與起
    訴事實為連續犯，有裁判上一罪關係，本院自應就全部事實依法審理。
四、查被告甲○○連續於用第一級毒品海洛因，並屬三犯以上，核其所為，係犯毒品
    危害防制條例第十條第一項施用第一級毒品海洛因罪。被告持有海洛因進而施用
    ，其持有之低度行為，應為施用之高度行為所吸收，不另論罪。其多次施用海洛
    因之犯行，犯罪時間緊接，觸犯構成要件相同之罪名，顯係基於概括犯意反覆為
    之，應依刑法第五十六條連續犯之規定，論以一罪，並加重其刑。公訴人僅就被
    告甲○○於九十一年六月七日回溯前七十二小時之施用海洛因一次行為起訴，然
    被告自九十一年五月十五日起至同年八月八日止，約每二、三天一次，連續施用
    海洛因行為，業據被告甲○○供明在卷，然起訴效力應及於全部事實，併此敘明
    。又被告甲○○前於八十二年間因違反肅清煙毒條例案件，經本院判處有期徒刑
    四年六月確定，並於八十二年七月三日入監執行，八十四年六月七日假釋出監，
    八十六年十一月十日縮刑期滿而執行完畢，有臺灣高等法院被告全國前案紀錄表
    在卷可稽，其於五年以內再犯本件有期徒刑以上之罪，為累犯，應依刑法第四十
    七條規定遞加重其刑。
五、原審以被告罪證明確，因予論罪科刑，固非無見，惟原判決未及審酌檢察官聲請
    併辦部分及被告自白其自九十一年五月十五日起至同年八月八日止，約二、三天
    施用第一級毒品海洛因一次部分（即逾原判決認定三、四次部分），自有未洽。
    檢察官上訴意旨，執以指摘原判決不當，為有理由，應由本院撤銷改判。爰審酌
    被告前已因違反肅清煙毒條例而遭判處有期徒刑四年六月完畢，仍不知悔悟，一
    再沈溺於毒品，施用不輟，被告顯無悔改戒絕之意，實有令被告暫時遠離毒品，
    與社會隔離一段時間之必要，故量處如主文第二項所示之刑，以資懲儆。
據上論斷，應依刑事訴訟法第三百六十九條第一項前段、第三百六十四條、第二百九
十九條第一項前段，毒品危害防制條例第十條第一項，刑法第十一條前段、第五十六
條、第四十七條，判決如主文。
本案經檢察官廖椿堅到庭執行職務。
中    華    民    國      九十一      年      十一      月      十九    日
                                  臺灣高等法院臺南分院刑事第一庭
                                      審判長法官  茆    臺    雲
                                            法官  蔡    長    林
                                            法官  李    文    福
右正本證明與原本無異。
如不服本判決，應於判決送達後十日內向本院提出上訴狀，其未敘述理由者並應於提
出上訴狀後十日內向本院補提理由書（應附繕本)。
                                      法院書記官  李    良    倩
中    華    民    國      九十一      年      十一      月      二十    日
附錄：本判決論罪法條
毒品危害防制條例第十條：
施用第一級毒品者，處六月以上五年以下有期徒刑。
